【裁判字號】    97,易,206
【裁判日期】    970321
【裁判案由】    竊盜
【裁判全文】
臺灣臺南地方法院刑事判決               97年度易字第206號
公  訴  人  臺灣臺南地方法院檢察署檢察官
被      告  丙○○
                    （另案在監執行）
上列被告因竊盜案件，經檢察官提起公訴（96年度偵字第16663
號），被告於準備程序期日就被訴事實為有罪陳述，本院裁定進
行簡式審判程序，判決如下：
    主  文
丙○○攜帶兇器竊盜，累犯，處有期徒刑壹年。
扣案之尖嘴鉗壹隻沒收。
    事實及理由
一、按最重本刑為3年以下有期徒刑、拘役或專科罰金之罪，以
    及刑法第320條、第321條之竊盜罪，經第二審判決者，不
    得上訴於第三審法院，刑事訴訟法第376條第1款、第2款定
    有明文。又除簡式審判程序、簡易程序及第376條第1款、第
    2款所列之罪之案件外，第一審應行合議審判，96年3月21
    日總統公布、同年月23日施行之刑事訴訟法第284條之1亦有
    明文。茲查本案於97年2月15日繫屬本院（本院卷附收文章
    戳參照），且被告丙○○係犯刑法第320條、第321條第1項
    之竊盜罪，依上開規定得行獨任審判；又本件係經被告於準
    備程序為有罪之表示，經本院裁定以簡式審判程序加以審理
    ，依刑事訴訟法第273條之2、第159條第2項之規定，不適用
    傳聞法則有關限制證據能力之相關規定；並得依同法第310
    條之2準用第454條之規定製作略式判決書（僅記載「證據名
    稱」），合先敘明。
二、本件犯罪事實及證據，除補充或更正如下外，餘均引用檢察
    官起訴書之記載（如附件）：
  （一）犯罪事實：補充「丙○○於95年12至96年1月間，有8次
        竊盜犯行，經本院以96年度易字第579號判處應執行有
        期徒刑1年2月確定；復因於95年12月14日竊取他人物品
        ，經本院以96年度易字第853號判處有期徒刑1年4月，
        減為有期徒刑8月確定」。
  （二）證據部分：
      1.補充本院96年度易字第579號刑事判決書及本院96年度
        易字第853號刑事判決書、臺灣高等法院被告前案紀錄
        表各1份。
      2.原記載「訊據被告丙○○固對上揭竊取被害人甲○○財
        物之事實坦承不諱，惟矢口否認持前揭尖嘴鉗前往上開
        地點竊盜，辯稱因發現無須使用尖嘴鉗即可行竊，故以
        腳踢開如犯罪事實欄所載之後門進入店內竊取財物云云
        」部分刪除，更正為「訊據被告丙○○對上揭犯行，於
        本院審理時坦認不諱」。
三、本件被告丙○○行竊時所攜帶之扣案尖嘴鉗1隻，乃市售之
    一般尖嘴鉗（見警卷第22頁上方照片），且被告亦自陳該把
    尖嘴鉗係其平日用以剪斷樹枝所用（見本院卷第36頁），因
    此該把尖嘴鉗應堪認足以傷害人之身體及危害人之生命，客
    觀上顯具危險性，應認係屬刑法第321條第1項第3款之兇器
    。故核被告所為，係犯刑法第321條第1項第3款之加重竊盜
    罪。被告前因毒品案件，經本院判處有期徒刑之刑，甫於96
    年8月15日執行完畢，有臺灣高等法院被告前案紀錄表1份在
    卷可稽，其於有期徒刑執行完畢後，5年內故意再犯本件法
    定刑有期徒刑以上之罪，為累犯，應依刑法第47條第1項之
    規定，加重其刑。扣案之尖嘴鉗1隻，為被告所有供本件犯
    罪所用之物，已據其供明在卷，應予宣告沒收。
四、爰審酌被告丙○○有多次竊盜前科刑紀錄，素行非佳（見卷
    附臺灣高等法院被告前案紀錄表），今復隨意竊取他人店內
    擺逐之物品，足見其所有權概念薄弱，惟念及其能坦承犯行
    ，犯罪後之態度尚良好，且本次竊取他人之物品，價值非鉅
    ，且該等物品亦均經被害人領回，被害人所受損害輕微等一
    切情狀，量處如主文所示之刑，並定其應執行之刑。
據上論結，應依刑事訴訟法第299條第1項前段、第284條之1、第
273條之1第1項、第310條之2、第454條第2項，刑法第321條第1
項第3款、第47條第1項，第38條第1項第2款，刑法施行法第1條
之1，判決如主文。
本案經檢察官乙○○到庭執行職務。
中    華    民    國    97    年    3     月    21    日
                  刑事第十三庭  法  官  莊玉熙
以上正本證明與原本無異。
如不服本判決應於收受本判決後10日內向本院提出上訴書狀，並
應敘述具體理由。如未敘述上訴理由者，應於上訴期間屆滿後20
日內向本院補提理由書狀（均須按他造當事人之人數附繕本）「
切勿逕送上級法院」。
                                書記官  余富誠
中    華    民    國    97    年    3     月    24    日
附錄本案論罪科刑法條：
中華民國刑法第321條第1項第3款：
犯竊盜罪而有左列情形之一者，處6月以上、5年以下有期徒刑：
三攜帶兇器而犯之者。


司法院資訊處製作；財團法人民間司法改革基金會備份。
